【裁判字號】    98,中簡上,1138
【裁判日期】    981230
【裁判案由】    妨害自由
【裁判全文】
臺灣臺中地方法院刑事判決          98年度中簡上字第1138號
上  訴  人
即  被  告  乙○○
上列上訴人即被告因妨害自由案件，不服臺灣臺中地方法院臺中
簡易庭98年度中簡字第3431號中華民國98年10月23日第一審簡易
判決（聲請簡易判決處刑案號：臺灣臺中地方法院檢察署98年度
偵字第6009號），提起上訴，本院判決如下：
    主    文
上訴駁回。
    犯罪事實及理由
一、本案經本院審理結果，除附件檢察官聲請簡易判決處刑書犯
    罪事實欄一第4列、第15列關於「不詳地點」之記載均更正
    為「其位於彰化縣鹿港鎮○○路住處」、第6列「甲○○」
    之記載更正為「甲○○（接獲下述行動電話之通話地點均在
    其位於臺中縣、市境內之住、居所或辦公處所）」以及第41
    列「甲○○」之記載更正為「甲○○（接獲上揭簡訊之地點
    均在其位於臺中縣、市境內之住、居所或辦公處所）」外，
    認第一審簡易判決認事、用法及量刑咸無不當，應予維持，
    並引用臺灣臺中地方法院檢察署檢察官聲請簡易判決處刑書
    及本院第一審刑事簡易判決書記載之犯罪事實、證據及理由
    。（如附件）
二、本件被告上訴意旨略以：對聲請簡易判決處刑之犯罪事實不
    爭執，亦為認罪之表示，惟告訴人亦涉對伊恐嚇之行為（按
    正由檢察官偵查中），希望法院輕判云云。經查，被告於本
    院審理時，對於原審認事、用法及量刑均不爭執有何違誤（
    詳本院二審卷第21頁背面），而本案經本院審理結果，亦認
    被告於本院審理時之自白，核與全案其餘證據資料所證事實
    相符，得為證據，且堪採信，是本件犯罪事實堪予認定，應
    無疑問。次按，關於刑之量定，係實體法上賦予法院得為自
    由裁量之事項，苟已斟酌刑法第57條各款所列情狀，而未逾
    越法定刑度，或濫用其權限，即不得任意指摘為違法（最高
    法院72年度台上字第6696號、75年度台上字第7033號等判例
    要旨及95年度台上字第7315號、95年度台上字第7364號等判
    決要旨供參）；又在同一犯罪事實與情節，如別無其他加重
    或減輕之原因，下級審法院量定之刑，亦無過重或失輕之不
    當情形，則上級審法院對下級審法院之職權行使，原則上應
    予尊重（最高法院85年度台上字第2446號判決要旨供參）。
    查本件被告所犯之刑法第305條恐嚇危害安全罪，其法定本
    刑為「2年以下有期徒刑、拘役或3百元以下罰金」，而原審
    依被告所犯本案之具體情節及個別情況，依其職權行使，於
    法定刑度內量處被告有期徒刑3月，如易科罰金，以新臺幣
    1000元折算一日，要無任何違法或罪刑顯不相當之處，實難
    謂原審有何違法失當可言。從而，本件原審審酌被告各種情
    狀，所諭知判處之刑度，要屬妥適，被告以希望從輕量刑為
    由而提起上訴，請求本院予以撤銷改判，為無理由。
三、又被告行為後，刑法第41條第2項至第8項業於97年12月30日
    修正，經總統於98年1月21日公布，並於98年9月1日施行，
    修正後刑法第41條第2項規定：「依前項規定得易科罰金而
    未聲請易科罰金者，得以提供社會勞動六小時折算一日，易
    服社會勞動。」。而按行為後法律有變更者，適用行為時之
    法律，但行為後之法律有利於行為人者，適用最有利於行為
    人之法律，刑法第2條第1項定有明文，係採從舊從輕之原則
    。而所謂法律有變更，係指足以影響行為之可罰性範圍及其
    法律效果之法律修正而言，易科罰金、易服勞役之折算標準
    及其期限涉及裁量權之行使，屬於科刑規範事項，其折算標
    準於裁判時並應於主文內諭知，與一般純屬執行之程序有別
    ，是如新舊法對易科罰金、易服勞役之折算標準及期限各有
    不同時，應依前揭規定，比較適用最有利於行為人之法律（
    最高法院96年度台非字第58號、第234號判決要旨可參），
    惟有關易服社會勞動折算標準為六小時折算一日，期限為最
    長一年，修正後刑法第41條第2項、第3項、第5項已定有明
    文，其標準係屬固定，並不涉及法院裁量權之行使，非屬科
    刑規範事項變更，自不生新舊法比較之問題，故本件無刑法
    第2條法律變更規定之適用。又依新修正之刑事訴訟法第479
    條第2項規定，可知該易服社會勞動乃係屬執行檢察官之權
    限，是本件自無須再於主文中另諭知易服社會勞動之折算標
    準，附此說明。
四、據上論斷，應依刑事訴訟法第455條之1第1項、第3項、第37
    3條、第368條，判決如主文。
中    華    民    國    98    年    12   月     30    日
                  刑事第十二庭  審判長法  官  楊萬益
                                      法  官  劉邦繡
                                      法  官  廖慧如
以上正本證明與原本無異
不得上訴
                                      書記官  張宏清
中    華    民    國    98    年    12   月     30    日

司法院資訊處製作；財團法人民間司法改革基金會備份。
